---
title: "다변량자료분석 HW3"
output: html_document
---

```{r setup, include=FALSE}
knitr::opts_chunk$set(echo = TRUE)
```


### 문제1 : 공분산행렬으로 부터 상관계수 행렬 만들기

 <center> 수식 : Σ=V^-1/2^ρV^-1/2^</center>  
 

## 공분산행렬(Σ)
```{r cars}
sigma<-matrix(c(4,1,2,1,9,-3,2,-3,25),nrow=3)
sigma
```
## 대각성분행렬(V^-1/2^)
```{r}
v_1_2<-diag(3)
for (i in 1:nrow(v_1_2)){
  v_1_2[i,i]<-(1/sigma[i,i])^(1/2)
}
v_1_2
```
## 상관계수행렬(ρ)
```{r}
low<-v_1_2%*%sigma%*%v_1_2
low
```
## 참고: cov2cor() 코드로도 가능
```{r}
x<-cov2cor(sigma)
x
x==low
```

--> 결과 값 같은 것 확인 가능!

### 문제2 : 평균벡터,공분산행렬, 상관계수행렬 구하기

# 데이터 정의
```{r}
x_1<-c(90,80,75,70,65)
x_2<-c(80,90,80,70,80)
x<-data.frame(x_1,x_2)
x
```

# 평균 벡터
```{r}
meanvector<-apply(x,2,mean)
meanvector
```
# 공분산 행렬
```{r}
cov(x)
```
# 상관계수 행렬
```{r}
cor(x)
```

### 문제3 : Seatbelts 자료 요약 및 시각화, (가설을 세워)해석하기.

# 데이터 정의
```{r}
data(Seatbelts)
Seatbelts<-data.frame(Year=floor(time(Seatbelts)),Month=factor(cycle(Seatbelts),labels=month.abb), Seatbelts)
Seatbelts<-as.data.frame(Seatbelts)
```

# 데이터 요약

```{r}
head(Seatbelts)          #앞에서부터 6개의 행만 먼저 보여줌
dim(Seatbelts)           #데이터 행 , 열 개수
str(Seatbelts)           #각 열에 특징을 알려줌
summary(Seatbelts)       #변수들의 수치적 특성 요약
```
 

# 데이터 구분 (1983년 2월기준)

```{r}
Seatbelts_1<-Seatbelts[1:169,]
Seatbelts_2<-Seatbelts[170:192,]
```

# 시각화
1.법의 제정여부와 운전자사망수
```{r}
plot(Seatbelts[,10]~Seatbelts[,3])
```
2.boxplot
```{r}
par(mfrow=c(1,2))
boxplot(Seatbelts_1[,3],ylab="사망자 수")
boxplot(Seatbelts_2[,3],ylab="사망자 수")
par(mfrow=c(1,1))  #원상복귀
```

# 가설설정

H~0~ : 법이 제정되기 전 과 후의 운전자 사망자의 수가 차이가 없다.  
H~1~ : 법이 제정되기 전 과 후의 운전자 사망자의 수가 차이가 있다.  
Set 유의수준(α) = 5 %

# 가설검정 (두 집단의 모평균 비교검정)

등분산 검정

```{r}
var.test(Seatbelts_1[,3],Seatbelts_2[,3])
```
p-value > α --> 등분산성 가정 가능!  

## 두 집단의 모평균 비교 검정
```{r}
t.test(Seatbelts_1[,3],Seatbelts_2[,3],var.equal=TRUE)
```

## 결론

유의수준(α) = 5 %  >> p-value = 3.288e-06  
귀무가설 기각 -> H~1~ 채택  
->법이 제정되기 전 과 후의 운전자 사망자의 수가 차이가 있다.

### 문제4 : USArrests 자료 별그림,체르노프 얼굴그림 그리고 해석하기

# 별그림
```{r}
stars(USArrests,cex=0.5)
```

눈에 띄는 군집이 형성되지 않음!

# 체르노프 얼굴그림
```{r}
library(aplpack)
faces(USArrests,cex=1.5)
```

육안으로 봤을때 군집화 할수 있을 정도로 식별됨!  
빨간얼굴 녹색머리 /갈색머리 노란얼굴 /노란머리 주황얼굴   
등 직관적으로 3개의 군집 관찰됨

# 시각화 하기 위한 ( 4 -> 3차원 축소)
```{r}
cor(USArrests) #상관계수분석
ppccaa<-prcomp(USArrests,center=T,scale=T)
summary(ppccaa)
plot(ppccaa)
```

시각화 한 것을 참고로 보면 세번째 주성분까지 사용해서 3차원 시각화!

# 3개의 변수로 바꾸기
```{r}
newppccaa<-as.matrix(USArrests)%*%ppccaa$rotation
newppccaa<-newppccaa[,1:3]
```
# 군집화 및 군집번호 열 추가
```{r}
gunzip<-kmeans(newppccaa,3)
newppccaa<-as.data.frame(newppccaa)
gun<-gunzip$cluster
gun<-as.data.frame(gun)
npa<-cbind(newppccaa,gun)
head(npa)
```


# 3차원 시각화
```{r}
library(ggplot2)
library(scatterplot3d)
shapes<-c(16,17,18)
shapes<-shapes[as.numeric(npa$gun)]
colors<-c("#999999", "#E69F00", "#56B4E9")
colors<-colors[as.numeric(npa$gun)]
scatterplot3d(npa,xlim=c(-250,0),ylim=c(-70,30),zlim=c(-100,0),angle=100,color=colors,pch=shapes,box=FALSE)
```




# 질문+공부할 것
1.scatterplot3d 위에 체르노프 얼굴 못그리나? (이미 군집화 해서 의미가 없을수도)  
2.scatterplot3d 위에 인덱스 이름 추가 못하나(도시 이름)  
3.가운데 정렬하면서 글씨 더 키우는법 ? (괄호센터랑 샾샾)  
4.Seatbelts 데이터 filter 함수 안먹힘(attach가 안됨)   



