---
title: "다변량자료분석 HW6"
date: 2021-04-28
author: ‘수학과 201521139 이재학’
output: html_document
---

```{r setup, include=FALSE}
knitr::opts_chunk$set(echo = TRUE)
```
<br/>

##### **데이터 불러오기**
```{r}
library(HSAUR)
library(car)
data(water)
x<-water
head(x)
```
<br/>

##### **location별로 데이터 나누기**
```{r}
x_s<-subset(x,location=="South")
x_n<-subset(x,location=="North")
head(x_s)
head(x_n)
x_s<-x_s[,3:4]                    #town 지우기
x_n<-x_n[,3:4]
```
<br/>

##### **등분산성 확인하기**
##### **1.botplot으로 확인**
```{r}
par(mfrow=c(1,2))
boxplot(x_s,ylim=c(0,2000))
boxplot(x_n,ylim=c(0,2000))
```

##### **boxplot으로 scale을 동일하게 봤을때 두 변수 모두 차이가 보인다.**

<br/>

##### **2.수치로 확인->공분산행렬,상관행렬** 
```{r}
cov(x_s)
cov(x_n)
cor(x_s)
cor(x_n)
```

##### **수치,스케일링한 수치로 봤을때도 결론 짓기 어렵다.**

<br/>

#### **3.box m test 확인**

<br/>

##### **정규성에 대한 가정이 필요하므로 정규성 먼저 확인**

<br/>

##### **location에 따른 변수 한개씩**
```{r}
par(mfrow=c(1,2))
hist(x_s[,1],main="histogram of location-south",xlab=colnames(x_s[1]))
hist(x_s[,2],main="histogram of location-south",xlab=colnames(x_s[2]))
```
```{r}
par(mfrow=c(1,2))
hist(x_n[,1],main="histogram of location-north",xlab=colnames(x_n[1]))
hist(x_n[,2],main="histogram of location-north",xlab=colnames(x_n[2]))
```

##### **정규분포의 형태를 띄진 않지만, 표본의 수가 적으므로 단정 지을 수 없다.**

<br/>

##### **location에 따른 변수 쌍**

```{r}
par(mfrow=c(1,2))
plot(x_s)
plot(x_n)
```

##### **변수 하나씩 본것처럼 마찬가지로, 타원의형태를 띄지 않아 정규성을 살펴볼 수 없지만, 표본의 수가 적으므로 단정 지을 수 없다.**

<br/>

#### **QQplot-2차원 동시고려**

```{r}
xs<-x_s
xscm<-colMeans(xs)
xss<-cov(xs)
xsd<-function(x){
  t(x-xscm) %*% solve(xss) %*% (x-xscm)
}
xsd<-apply(xs,1,xsd)
xsqc<-qchisq((1:nrow(xs)-1/2)/nrow(xs),df=2)
xssd<-sort(xsd)
plot(xsqc,xssd,xlab=expression(paste(chi[2]^2," Quantile")),ylab="Ordered distances",xlim=range(xsqc)*c(1,1.1))
abline(a=0,b=1)
```

```{r}
xn<-x_n
xncm<-colMeans(xn)
xns<-cov(xn)
xnd<-function(x){
  t(x-xncm) %*% solve(xns) %*% (x-xncm)
}
xnd<-apply(xn,1,xnd)
xnqc<-qchisq((1:nrow(xn)-1/2)/nrow(xn),df=2)
xnsd<-sort(xnd)
plot(xnqc,xnsd,xlab=expression(paste(chi[2]^2," Quantile")),ylab="Ordered distances",xlim=range(xnqc)*c(1,1.1))
abline(a=0,b=1)
```

##### **2차원 변수를 고려하여 qqplot을 그려본 경우, outlier 하나씩을 제외하고는 정규분포를 따른다고 가정할 수 있다.따라서, box m test 를 사용하여 common variance를 살펴보자.**

<br/>

#### **box m test**
```{r}
library(biotools)
x<-x[,-2]                       #town 제거
boxM(x[,-1],group=x[,1])
```

##### **p-value가 0.12로 유의수준을 10%로 잡아도 기각할 수없다.따라서 등분산을 가정할 수 있다.**

<br/>

##### **MANOVA** 
```{r}
attach(x)
summary(Anova(lm(cbind(mortality,hardness)~location,data=x)))
```
##### **MANOVA에서 사용하는 4가지의 통계량을 봤을때 p-value가 상당히 낮은 값을 보인다. 따라서 귀무가설을 기각할 수 있고, location에따른 차이를 통계적으로 확인 할 수 있다.**

<br/>

##### **profile plot**
```{r}
lo1=apply(x[x$location=="South",-1],2,mean)
lo2=apply(x[x$location=="North",-1],2,mean)
plot(lo1,type="b",pch=1,ylim=c(0,2000),ylab="mean",xlab="variable",axes=F);par(new=T)   #덮어서 그래프 그리기
plot(lo2,type="b",pch=2,ylim=c(0,2000),ylab="mean",xlab="variable",axes=F);par(new=T)
legend("topright",c("South","North"),lty=1,pch=c(1,2))
axis(1,at=1:2,lab=c("mortality","hardness"))
axis(2,las=3)
box()
```

##### **scale의 차이가 큼을 고려하면, 두 변수 모두 차이가 큼을 알 수 있다.**

<br/>

##### **변수 하나씩 ANOVA**
```{r}
summary(aov(mortality~factor(location),data=x))
summary(aov(hardness~factor(location),data=x))
```

##### **변수 하나씩 봤을때도 p-value가 상당히 낮으므로, 귀무가설을 기각한다.따라서 차이가 통계적으로 유의하게 있다.**

<br/>

##### **pairwise.t.test**
```{r}
pairwise.t.test(mortality,location,p.adjust.method="bonferroni")
pairwise.t.test(hardness,location,p.adjust.method="bonferroni")
t.test(mortality~location,var.equal=TRUE,data=x)
t.test(hardness~location,var.equal=TRUE,data=x)
```
##### **집단이 두개이므로 한가지의 pair가나오고,등분산을 가정한 t.test와의 결과와도 같음을 확인할 수 있다.두 방법에서 살펴본 p-value가 상당히 작으므로, location 별로 차이가 통계적으로 유의하게 있음을 알 수 있다,**