---
title: "다변량자료분석 HW5"
date: 2021-04-15
author: ‘수학과 201521139 이재학’
output: html_document
---

```{r setup, include=FALSE}
knitr::opts_chunk$set(echo = TRUE)
```
### *HW5-1.Inferences about mean vectors*  

##### **데이터 불러오기**

```{r}
sweat<-read.table("C:/Users/이재학/Desktop/sweat.txt")
colnames(sweat)<-c("index","sweat rate","sodium content","potassium content")
sweat
```
##### **(a) Determine the axes of the 90% confidence elipsoid for μ and the lengths of theses axes.**
<br/>

##### **데이터 통계치 구하기**
```{r}
x_data<-sweat[,2:4]             # 행 번호를 제외한 변수들
xbar<-apply(x_data,2,mean)      # 평균벡터
xvar<-var(x_data)               # 공분산 행렬
p<-nrow(xvar)                   # p=3
n<-nrow(x_data)                 # n=20
```
<br/>

##### **공분산행렬의 고유값 및 고유 벡터 구하기**
```{r}
eigen(xvar)
eve<-eigen(xvar)$vectors
eva<-eigen(xvar)$values
```
<br/>

##### **1.Determine the axes** 
```{r}
axes<-matrix(rep(0,p^2),nrow=p)        # pxp 영행렬 만들기
for(i in 1:length(eva)){
  axes[,i]<-sqrt(eva[i])*sqrt((n-1)*p/(n*(n-p))*qf(0.90,3,17))*eve[,i]
}
                                       # 반복문을 통해 axes 구하기
axes
```
<br/>

##### **2. Length of these axes**
```{r}
axes_length<-rep(0,3)                  # px1 영벡터 만들기
for(i in 1:length(eva)){
  axes_length[i]<-sqrt(eva[i])*sqrt((n-1)*p/(n*(n-p))*qf(0.90,3,17))
}                                      # 반복문을 통해 axes_lenth 구하기
axes_length
```

##### **축 요약**

```{r}
axes_total<-rbind(axes,axes_length)
colnames(axes_total)<-c("axes1","axes2","axes3")
axes_total
```

### **(b) Construct QQ plots**
<br/>

##### **consturct qq plots respectively**
<br/>
```{r}
qqnorm(x_data[,1],ylab="sweat rate")
qqline(x_data[,1],col='red')
qqnorm(x_data[,2],ylab="sodium content")
qqline(x_data[,2],col='red')
qqnorm(x_data[,3],ylab="potassium content")
qqline(x_data[,3],col='red')
```

##### **consturct the three possible scatter plots for pairs of observations**

```{r}
plot(x_data[,1],x_data[,2],main='scatter plots for pairs',xlab='sweat rate',ylab='sodium content')
plot(x_data[,1],x_data[,3],main='scatter plots for pairs',xlab='sweat rate',ylab='potassium content')
plot(x_data[,2],x_data[,3],main='scatter plots for pairs',xlab='sodium content',ylab='potassium content')
plot(x_data,main='scatter plots for pairs')
```

##### QQplot을 그렸을 때, sweat rate의 몇가지 data를 제외하고서는, 정규성을 만족함을 살펴 볼 수 있고, 두개씩 묶어 본 세가지의 scatter plot을 보고나면,  특정 패턴없이 random 하게 분포 돼있음을 확인할 수 있다.

### **(c) Find confidence intervals**
<br/>

##### **simultaneous 95% T^2^ confidence interval**
```{r}
lower_simul<-xbar-sqrt(p*(n-1)/(n-p)*qf(0.95,p,n-p))*sqrt(diag(xvar)/n)
upper_simul<-xbar+sqrt(p*(n-1)/(n-p)*qf(0.95,p,n-p))*sqrt(diag(xvar)/n)
CI_simul<-cbind(lower_simul,upper_simul)
CI_simul<-as.data.frame(CI_simul)
CI_simul
```
##### **Bonferroni intervals**
<br/>
```{r}
lower_bon<-xbar-qt((1-0.05/2/p),n-1)*sqrt(diag(xvar)/n)
upper_bon<-xbar+qt((1-0.05/2/p),n-1)*sqrt(diag(xvar)/n)
CI_bon<-cbind(lower_bon,upper_bon)
CI_bon<-as.data.frame(CI_bon)
CI_bon
```
<br/>

##### compare the two sets of inervals 를 했을때,Bonferroni intervals의 경우 수업시간에 배운것처럼, 조금 더 보수적인 면모를 보여준다. simultaneous intervals보다 더 좁고 더 정확하다는 의미 이기도 하다.

### *HW5-2.Inferences about mean vectors*  

##### **데이터 불러오기**
```{r}
turtles<-read.table("C:/Users/이재학/Desktop/turtles.txt",header=T)
head(turtles)
```
##### **(a) Test for equalilty of the two polpulation (male/female) mean vectors using α=0.05**
##### **성별 별로 데이터 나누기**
```{r}
turtles_m<-subset(turtles,gender==1)
turtles_f<-subset(turtles,gender==2)
turtles_m<-turtles_m[,2:4]
turtles_f<-turtles_f[,2:4]
head(turtles_m)
head(turtles_f)
```
##### **통계치 구하기**
```{r}
turtles_m_m<-apply(turtles_m,2,mean)
turtles_f_m<-apply(turtles_f,2,mean)
turtles_m_v<-var(turtles_m)
turtles_f_v<-var(turtles_f)
turtles_d<-turtles_m_m-turtles_f_m
n1<-nrow(turtles_m)
n2<-nrow(turtles_f)
p<-nrow(turtles_m_v)
sp<-((n1-1)*turtles_m_v+(n2-1)*turtles_f_v)/(n1+n2-2)
sp
```
##### **테스트**
```{r}
t(turtles_d)%*%solve(sp*(1/n1+1/n2))%*%turtles_d<=p*(n1+n2-2)/(n1+n2-p-1)*qf(0.95,p,n1+n2-p-1)
```
*따라서,성별로 나눈 거북이의 특성에관한 평균은 α=0.05 하에서 ,통계적으로 유의하게 다르다고 할 수 있다.*
<br/>

##### **(b) Check model assumptions of common variance and multivariate normality**

<br/>

##### **1.multivariate normality**

<br/>

###### **성별에 따른 변수 한개씩**

```{r}
par(mfrow=c(1,3))
hist(turtles_m[,1],main="histogram of maleturtles",xlab=colnames(turtles_m[1]))
hist(turtles_m[,2],main="histogram of maleturtles",xlab=colnames(turtles_m[2]))
hist(turtles_m[,3],main="histogram of maleturtles",xlab=colnames(turtles_m[3]))
```
```{r}
par(mfrow=c(1,3))
hist(turtles_f[,1],main="histogram of femaleturtles",xlab=colnames(turtles_f[1]))
hist(turtles_f[,2],main="histogram of femaleturtles",xlab=colnames(turtles_f[2]))
hist(turtles_f[,3],main="histogram of femaleturtles",xlab=colnames(turtles_f[3]))
```

###### **성별에 따른 변수 쌍**

```{r}
par(mfrow=c(2,1))
plot(turtles_m)
plot(turtles_f)
```

###### **QQplot-3차원 동시고려**

```{r}
tm<-turtles_m
tmcm<-colMeans(tm)
tms<-cov(tm)
tmd<-function(x){
  t(x-tmcm) %*% solve(tms) %*% (x-tmcm)
}
tmd<-apply(tm,1,tmd)
tmqc<-qchisq((1:nrow(tm)-1/2)/nrow(tm),df=3)
tmsd<-sort(tmd)
plot(tmqc,tmsd,xlab=expression(paste(chi[3]^2," Quantile")),ylab="Ordered distances",xlim=range(tmqc)*c(1,1.1))
abline(a=0,b=1)
```

```{r}
tf<-turtles_f
tfcm<-colMeans(tf)
tfs<-cov(tf)
tfd<-function(x){
  t(x-tfcm) %*% solve(tfs) %*% (x-tfcm)
}
tfd<-apply(tf,1,tfd)
tfqc<-qchisq((1:nrow(tf)-1/2)/nrow(tf),df=3)
tfsd<-sort(tfd)
plot(tfqc,tfsd,xlab=expression(paste(chi[3]^2," Quantile")),ylab="Ordered distances",xlim=range(tfqc)*c(1,1.1))
abline(a=0,b=1)
```

##### **변수하나씩,pair,3차원 동시 고려해서 봐도 어느정도 정규분포를 따른다고 가정할 수 있다.**
<br/>

##### **2.common variance**
```{r}
par(mfrow=c(1,2))
boxplot(turtles_m)
boxplot(turtles_f)
```

###### **육안으로 볼 경우 결론 짓기 어렵다.**

```{r}
cov(turtles_m)
cov(turtles_f)
cor(turtles_m)
cor(turtles_f)
```
<br/>

###### **수치, 스케일링한 수치로 봤을때도 결론 짓기 어렵다.**
<br/>


```{r}
library(biotools)
boxM(turtles[,-1],group=turtles[,1])
```
정규성을 확인했으므로 ,수업시간에 배운 box m test를 해보면,
p-value가 매우작은값으로,귀무가설을 기각한다.
즉,같다고가정할 수없다.

##### **(c) Find simultaneous confidence intervals**
##### **자유도 v구하기(같다고 가정 할 수 없으니)**
```{r}
tt<-t(turtles_d)%*%solve(1/n1*turtles_m_v+1/n2*turtles_f_v)%*%turtles_d   #T^2
s_t<-1/n1*turtles_m_v+1/n2*turtles_f_v                                    #S_T 행렬렬
vv<-1/(n1-1)*(t(turtles_d)%*%solve(s_t)%*%(1/n1*turtles_m_v)%*%solve(s_t)%*%(turtles_d)/tt)%*%(t(turtles_d)%*%solve(s_t)%*%(1/n1*turtles_m_v)%*%solve(s_t)%*%(turtles_d)/tt)+1/(n2-1)*(t(turtles_d)%*%solve(s_t)%*%(1/n2*turtles_m_v)%*%solve(s_t)%*%(turtles_d)/tt)%*%(t(turtles_d)%*%solve(s_t)%*%(1/n2*turtles_m_v)%*%solve(s_t)%*%(turtles_d)/tt)  #1/v 구하기 위함
v<-1/vv                                                                      #자유도 v
```

```{r}
simul_lower<-turtles_d-sqrt(p*(n1+n2-2)/(n1+n2-p-1)*qf(0.95,p,v))*sqrt(diag(turtles_m_v)/n1+diag(turtles_f_v)/n2)
simul_upper<-turtles_d+sqrt(p*(n1+n2-2)/(n1+n2-p-1)*qf(0.95,p,v))*sqrt(diag(turtles_m_v)/n1+diag(turtles_f_v)/n2)
turtles_CI_simul<-cbind(simul_lower,simul_upper)
turtles_CI_simul<-as.data.frame(turtles_CI_simul)
turtles_CI_simul
```
##### **(c) Find Bonferroni confidence intervals**
```{r}
bon_lower<-turtles_d-abs(qt(0.05/2/p,v))*sqrt(diag(turtles_m_v)/n1+diag(turtles_f_v)/n2)
bon_upper<-turtles_d+abs(qt(0.05/2/p,v))*sqrt(diag(turtles_m_v)/n1+diag(turtles_f_v)/n2)
turtles_CI_bon<-cbind(bon_lower,bon_upper)
turtles_CI_bon<-as.data.frame(turtles_CI_bon)
turtles_CI_bon
```

#### **simultaneous와 bonferroni intervals를 비교했을때, bonferroni interval이 보수적임을 다시 한번 확인 할 수 있다.**