---
title: "다변량자료분석 HW7"
date: 2021-05-12
author: ‘수학과 201521139 이재학’
output: html_document
---

```{r setup, include=FALSE}
knitr::opts_chunk$set(echo = TRUE)
```
<br/>

##### **데이터 불러오기**
```{r}
x<-read.table('C:/Users/이재학/Desktop/PlaceRating.txt')
x<-x[,1:9]                    #9개의 변수만 사용
head(x)
```
<br/>

##### **데이터 전처리**
```{r}
par(mfrow=c(3,3))
for (i in 1:9){
  hist(x[,i])
}
```

<br/>

##### **Right skewed -> log transformation**

```{r}
x<-log(x)
par(mfrow=c(3,3))
for (i in 1:9){
  hist(x[,i])
}
```

##### **log transformation 한 이후에 어느정도의 정규분포를 띄는 모습을 확인 할 수 있다.**

<br/>

##### **Apply PCA to this PlaceRating data after standardizing the variables**

```{r}
x<-scale(x)                  #표준화
P=cov(x)                     #표준화한 변수의 공분산행렬 ->Cov(Z)=Cor(X)=P
eigen(P)
sum(eigen(P)$values)
mean(eigen(P)$values)        #m(<p)값 선택을 위한 기준
```

###### **eigen 함수를 통해 상관행렬의 고유값과 고유벡터를 구할 수 있고, 고유값의 합이 p=9인 사실을 확인 할 수 있다.**

<br/>

##### **PCA**

```{r}
place_pca=prcomp(x=x)
summary(place_pca)
print(place_pca)
```

<br/>

##### **m(<p)의 값을 찾기 위한 시각화**

```{r}
screeplot(place_pca,npcs=9,type="lines")
abline(v=6,col='red')
```

#### *수업시간에 배운 기준을 적용하면, <br/> 1.80~90% : PC6 <br/> 2.mean : PC3 <br/> 3.Scree Plot : PC6 (maybe elbow?)*

<br/>

##### **PC score and correlation with data**

```{r}
PCscore=as.matrix(x)%*%(place_pca$rotation)
cor(x,PCscore)
```

###### **PCscore는 원래 데이터에 eigen vector를 곱한 값이다. 이는 새로운 공간에서 좌표값으로 나타난다-by google**

<br/>

##### **P~Y1Z1~(univaraite 관점에서 correlation)**

```{r}
k=i
i=1
place_pca$rotation[k,i]*sqrt(eigen(P)$values[i])
```

<br/>

##### **PCscore1 & PCscore2 시각화**

```{r}
PCscore1=as.matrix(x)%*%(place_pca$rotation[,1])
PCscore2=as.matrix(x)%*%(place_pca$rotation[,2])
plot(PCscore1,PCscore2)
```

##### **biplot**
```{r}
biplot(place_pca)
```

##### *표준화를 시킨 데이터로 그린 biplot은 원래의 데이터와 비교하면 그래프의 중앙에 위치함을 볼 수 있다.*

<br/>

### *National_Track_Men_Records Data*

<br/>

##### **데이터 불러오기**
```{r}
y<-read.table('C:/Users/이재학/Desktop/National_Track_Men_Records.txt',header=T)
head(y)
y<-y[,-9]                       #country 제외
py<-cor(y)
```
<br/>

##### **(a) Obtaion the sample correlation matrix and determine its eigenvalues and eigenvectors**

```{r}
py
```

###### **correlation matrix**

```{r}
eigen(py)
```

###### **eigenvalues and eigenvectors**

<br/>

##### **(b) Determine the fist two PCs**

```{r}
y<-scale(y)                   #표준화
pca_y=prcomp(x=y)
```

<br/>

##### **m(<8)의 값을 찾기 위한 시각화**

```{r}
screeplot(pca_y,npcs=8,type="lines")
abline(v=3,col='red')
```

###### **문제에서 말하는것처럼 3가지 기준을 모두 봐도 PC2까지가 적당하다.**

<br/>

##### **table showing the correlations of the standardized variables.**

```{r}
cor(y)
```

##### **cumulative percentage of the total(standardized) sample variance explained by the two components.**

```{r}
summary(pca_y)
```

##### **93.75%**

<br/>

##### **(c) Interpret the two PCs**

```{r}
print(pca_y)
```

##### *PC1의 경우는 모든 변수가 비슷한 계수를 갖고,PC2의 경우는 100M가 가장 큰 영향을 미친다.*

<br/>

##### **(d) Rank the nations based on their score on the first PC**

```{r}
PCS=as.matrix(y)%*%(pca_y$rotation[,1])
yy<-read.table('C:/Users/이재학/Desktop/National_Track_Men_Records.txt',header=T)
nations<-yy[,9]
colnames(PCS)<-"first PC score"
PCS<-cbind(PCS,nations)
PCS<-as.data.frame(PCS)
PCS<-PCS[c(order(PCS$'first PC score')),]
PCS
```

<br/>

##### **(e) perform a PCA using the covariance matrix of the speed data and compare the results with PCA using the correlation matrix**

```{r}
yyy<-read.table('C:/Users/이재학/Desktop/National_Track_Men_Records.txt',header=T)
yyy<-yyy[,-9]                       #country 제외
cov(yyy)
```

##### **수업 시간에 배운 예제처럼 마라톤의 분산이 너무 크기에 차원축소가 단순히 분산이 큰 변수로 인해 되는 좋지 않은 현상이 관찰될 것으로 예상됨**

```{r}
pca_yyy<-prcomp(x=yyy)
summary(pca_yyy)
```

##### **누적비율로 본다면,PC1만 사용해야 함->표준화를 이용한 PCA와 큰 차이를 보임**

```{r}
eigen(cov(yyy))
mean(eigen(cov(yyy))$values)
```

<br/>

##### **고유값의 평균값과 비교하면 PC1만 써야함**

```{r}
screeplot(pca_yyy,npcs=8,type="lines")
abline(v=2,col='red')
```

##### **screeplot 이용하면 보면 PC1만 써야함**

<br/>

### *따라서, 한 변수의 분산이 크면 좋지 않은 현상이 발견되는 차원축소를 하므로, 표준화를 하여 PCA를 적용하는 방법을 일반적으로 사용해야 한다.*